【裁判字號】    99,訴,323
【裁判日期】    990210
【裁判案由】    毒品危害防制條例
【裁判全文】
臺灣臺中地方法院刑事判決               99年度訴字第323號
公  訴  人  臺灣臺中地方法院檢察署檢察官
被      告  甲○○
上列被告因違反毒品危害防制條例案件，經檢察官提起公訴（98
年度毒偵字第4350號），被告於準備程序中就被訴事實為有罪之
陳述，於聽取當事人之意見後，由本院合議庭裁定由受命法官獨
任以簡式審判程序審理，判決如下：
    主  文
甲○○施用第一級毒品，累犯，處有期徒刑捌月。扣案之第一級
毒品海洛因壹包（驗餘淨重零點零伍公克）沒收銷燬之，扣案
注射針筒、勺子各壹支均沒收。
    事  實
一、甲○○前因違反毒品危害防制條例案件，經本院以93年度訴
    字第1061號判處有期徒刑1 年2 月、6 月，應執行有期徒刑
    1 年6 月確定；又因犯竊盜案件，經本院以93年度易緝字第
    296 號判處有期徒刑2 年2 月，刑前強制工作3 年確定，上
    開三罪刑經本院以96年度聲字第687 號裁定應執行有期徒刑
    3 年4 月確定後，送監執行。其後，經本院以96年度聲減字
    第230 號裁定就施用毒品部分分別減刑為有期徒刑7 月、3
    月，再與不得減刑之竊盜部分定其應執行之刑為有期徒刑2
    年6 月確定，刑期自93年8 月17日起算，指揮書執畢日期為
    98年2 月24日。其後，甲○○復於97年間因偽證案件，經臺
    灣臺東地方法院以97年度訴字第152 號判處有期徒刑6 月，
    減為有期徒刑3 月確定後，接續於上開有期徒刑2 年6 月後
    執行，於97年10月14日因縮短刑期假釋出監，所餘刑期交付
    保護管束，嗣於98年4 月18日保護管束期滿，未經撤銷假釋
    ，其未執行之刑視為已執行完畢，竟仍不知悔改。
二、甲○○前因施用毒品案件，經裁定送觀察、勒戒後，認無繼
    續施用毒品之傾向，於89年4 月1 日執行完畢釋放，並由臺
    灣臺中地方法院檢察署檢察官以89年度毒偵字第1060號為不
    起訴處分確定。又於觀察、勒戒執行完畢釋放後5 年內之93
    年間，因施用毒品案件，經本院以93年度訴字第1061號判處
    有期徒刑1 年2 月、6 月，應執行有期徒刑1 年6 月確定。
    詎其仍未戒絕施用毒品惡習，復基於施用第一級毒品海洛因
    （下稱「海洛因」）之犯意，於98年11月5 日晚上11時許，
    在臺中市○○○路上某間加油站之廁所內，以將海洛因置入
    針筒內加水稀釋後施打至人體之方式，施用海洛因1 次。嗣
    於98年11月6 日上午9 時許，為警在臺中縣梧棲鎮○○路○
    段560 巷9 號前，因其涉犯竊盜犯行而予逮捕（所犯竊盜部
    分由檢察官另行偵處），並在其身上扣得其所有供施用毒品
    使用之海洛因1 包（驗餘淨重0.053 公克）、注射針筒及勺
    子各1 支等物，經警採其尿液送驗，結果呈鴉片海洛因代謝
    物、可待因、嗎啡陽性反應，因而偵悉上情。
三、案經臺中縣警察局清水分局報告臺灣臺中地方法院檢察署檢
    察官偵查起訴。
    理  由
一、按被告以外之人於審判外之言詞或書面陳述，除法律有規定
    者外，不得作為證據。前項規定，於法院以簡式審判程序或
    簡易判決處刑者，不適用之，刑事訴訟法第159 條定有明文
    。查本案被告甲○○違反毒品危害防制條例案件，經檢察官
    提起公訴，被告於準備程序中就其所為犯行為有罪之陳述，
    經法官告知簡式審判程序之旨，並聽取公訴人、被告之意見
    後，合議庭裁定由受命法官獨任進行簡式審判程序，且無刑
    事訴訟法第159 條第1 項規定之適用，合先敘明。
二、本院認定被告甲○○有罪之證據如下：
  (一)被告於警詢、偵訊及本院審理中之自白。
  (二)被告為警查獲後，尿液檢驗結果呈嗎啡陽性反應，有臺中縣
    警察局清水分局委託鑑驗尿液代號與真實姓名對照表、詮昕
    科技股份有限公司所出具之濫用藥物尿液檢驗報告各1 紙附
    卷可稽，足認被告確有於上揭時地施用海洛因1 次之犯行無
    訛。
  (三)扣案白色粉末1 包經送鑑定結果，確認含有海洛因成分，此
    有行政院衛生署草屯療養院鑑定書1 紙在卷可參，並有該海
    洛因1 包（驗餘淨重0.053 公克）扣案可佐。
  (四)又查被告前因施用毒品案件，受上揭事實欄二所示毒品觀察
    勒戒及罪刑宣告情形，有臺灣高等法院被告前案紀錄表、臺
    灣臺中地方法院檢察署刑案資料查註紀錄表及全國施用毒品
    案件紀錄表各1 份在卷可按。依上開說明，被告係於第3 次
    以上犯毒品危害防制條例第10條之罪，依毒品危害防制條例
    第23條第2 項規定，應依法起訴。檢察官予以起訴，即無不
    合。
  (五)綜上卷證，本案事證明確，被告犯行均堪認定，應予依法論
    科。
三、核被告甲○○所為，係犯毒品危害防制條例第10條第1 項之
    施用第1 級毒品海洛因罪。被告施用前持有毒品海洛因之低
    度行為，為其施用之高度行為所吸收，不另論罪。又被告前
    曾受上揭事實欄一所載罪刑宣告及刑之執行完畢情形，有臺
    灣高等法院被告前案紀錄表1 份在卷可稽，其於徒刑執行完
    畢後，5 年內故意再犯本案施用毒品犯行，係涉犯有期徒刑
    以上之罪，為累犯，爰依刑法第47條第1 項規定，加重其刑
    。爰審酌被告犯罪之目的、動機、手段、前有施用毒品前科
    及素行、被告之品行、智識程度、犯罪所生損害及其犯罪後
    坦認犯行，犯後態度尚佳等一切情狀，量處如主文所示之刑
    ，以示懲儆。扣案海洛因1 包（驗餘淨重0.053 公克），屬
    違禁物，不問是否屬於被告所有，應依毒品危害防制條例第
    18條第1 項前段併予宣告沒收銷燬之，另扣案注射針筒、勺
    子各1 支，均係被告所有供其施用毒品所用之物，業據被告
    供陳明確，爰依刑法第38條第1 項第2 款規定併予宣告沒收
    之。
據上論斷，應依刑事訴訟法第273 條之1 第1 項、第299 條第1
項前段，毒品危害防制條例第10條第1 項、第18條第1 項前段，
刑法第11條前段、第47條第1 項、第38條第1 項第2 款，判決如
主文。
本案經檢察官張容姍到庭執行職務。
中    華    民    國    99    年    2    月    10     日
                  刑事第十八庭   法  官  胡芷瑜
以上正本證明與原本無異。
如不服本判決，應於收受送達後10日內向本院提出上訴書狀，並
應敘述具體理由；其未敘述上訴理由者，應於上訴期間屆滿後20
日內向本院補提理由書（均須按他造當事人之人數附繕本）「切
勿逕送上級法院」。
                                 書記官  沈慧玲
中    華    民    國    99    年    2    月    10     日
附錄論罪科刑法條
毒品危害防制條例第10條第1項
施用第一級毒品者，處6 月以上5 年以下有期徒刑。

司法院資訊處製作；財團法人民間司法改革基金會備份。
